Contact

Jl. Asem No. 40 Kel. Kebon Jeruk Jakarta Barat DKI Jakarta 087789066519 (Mobile) irwan.codeir@gmail.com

www.linkedin.com/in/ irwan-809451126 (LinkedIn) irwanesia.github.io/portfolio/ (Portfolio) www.youtube.com/channel/ UCgLUrD-P6fPJfX1gBnmyeUg (Other)

Top Skills PHP JavaScript MySQL

Irwan.

PHP Programmer

Jakarta

Summary

Saya lulusan teknik informatika, saat ini bekerja sebagai IT Support di salah satu perusahaan swasta di Jakarta Selatan, dimana pertanggung jawab memastikan operasional kantor yang berhubungan dengan TI berjalan dengan baik dan mensupport semua kendala atau troubleshooting yang dialami user/ staf dengan tepat. Selain itu, 3 tahun terakhir saya menekuni dunia pemrograman, khususnya permograman berbasis web.

Experience

Freelance
PHP Programmer
February 2021 - Present (1 year 3 months)
Jakarta, Indonesia

 Membuat sistem sederhana berbasis web menggunakan bahasa permograman PHP

PT. Api Metra Graha Information Technology Support Engineer August 2018 - Present (3 years 9 months) Jakarta Metropolitan Area

- Memastikan semua perangkat komputer berjalan normal
- Men-support semua aktivitas user yang berkaitan dengan IT
- Monitoring rak IT/server

Education

Institut Sains dan Teknologi Al-Kamal (ISTA)
Bachelor's degree, Information Technology (2015 - 2020)

SMA Negeri 1 Losari - Cirebon IPA · (2006 - 2009)